

Mario González Duarte

DESARROLLADOR FRONT END

Perfil

15+ años de experiencia en el desarrollo front end con amplia gama de habilidades técnicas y un profundo conocimiento de las últimas tecnologías y tendencias. Comprometido, dedicado, proactivo y resolutivo. Colaborativo, con predisposición para ayudar y/o transmitir conocimiento, aportando mentoría y soporte. Además del desarrollo, interesado también en roles de líder técnico o arquitecto front end.

Experiencia laboral

Desarrollador front end, SEDDI

Madrid (España)

Junio 2023 - Fecha actual

Colaborando en diferentes proyectos de la compañía con React, como la aplicación web Textura.

• Mejoras en el diseño, las funcionalidades y el rendimiento del principal producto de la compañía: Textura. Siempre mejorándolo y aportando valor a nuestros clientes.

Freelance

Madrid (España)

Julio 2022 - Junio 2023

Trabajando en diversos proyectos relacionados con la web3 y la tecnología blockchain.

- Diseño y desarrollo de un marketplace para el juego Stream Dungeons NFT, con Angular (https://nft.streamdungeons.com)
- Colaboración en proyectos de juegos play-to-earn, interacción con smart contracts y Metamask con React.
- Actualización de mi formación tanto en Angular como en React, realizando cursos de formación. Formación en web3 e interacción con smart contracts.

Desarrollador front end y Arquitecto, Copado Holdings

Madrid (España)

Mayo 2019 - Julio 2022

- Colaboración en algunas de las aplicaciones más conocidas de la empresa como Data Templates y Pipeline.
- Creación desde cero de la app Value Stream Maps, registrando mi nombre en una patente.
- Diseño y desarrollo de Web Components genéricos para ser reutilizados por otros desarrolladores en otras partes de la aplicación.
- Estrecha colaboración con el departamento de diseño para convertir el nuevo diseño de la compañía en plantillas CSS reales.
- Refactorización de código y soporte técnico a compañeros.

Arquitecto front end, VASS

Madrid (España)

Noviembre 2017 - Mayo 2019

Como arquitecto front end, colaboré en el diseño y desarrollo de aplicaciones de diferentes proyectos de la compañía, diferentes aplicaciones de onboarding y diversas pruebas de concepto (POC).

- Diseño y desarrollo de una librería de componentes para ser utilizada por los desarrolladores en sus proyectos.
- Diseño e implementación de una arquitectura front para Ferrovial.
- Soporte técnico a otros compañeros y entrevistas técnicas para nuevos candidatos.

Datos personales

Madrid, España

L +34 679 84 97 84

26 septiembre 1982

www.mariogonzalezduarte.es

Conocimientos

React

Angular

Javascript

Typescript

Web Components

AngularJS

jQuery

Webpack

HTML₅

CSS / SASS / LESS

Diseño Responsive

API REST

Git

Node JS

Jest

TDD

Metodologías Ágiles

Adobe Photoshop

Idiomas





Español

Inglé

Desarrollador front end javascript, Efron Consulting Inc

Boston, MA. EEUU

Abril 2015 - Noviembre 2017

- Trabajé en Isban desarrollando diferentes aplicaciones internas del banco Santander USA.
- Diseño y construcción un entorno de desarrollo que proveía una arquitectura y un entorno controlado de desarrollo, proporcionando componentes genéricos y widgets para ser utilizado por desarrolladores en proyectos.

Desarrollador front end javascript, Adesis Netlife SL

Madrid, España

Octubre 2011 - Abril 2015

- Desarrollador Javascript en importantes clientes como BBVA Bancomer (México), Repsol, Bankia y Mapfre.
- Colaboré en el establecimiento de una nueva y mejor arquitectura front end en Mapfre, desarrollando nuevos componentes genéricos, desarrollos iniciales (versiones 0) y proyectos piloto.
- Responsable de un grupo de 5 desarrolladores en Bankia.

Desarrollador front end, Atmira Espacio de consultoría

Madrid, España

Noviembre 2008 - Octubre 2011

Desarrollo y soporte en aplicaciones web para varias Cajas de Ahorro en la Confederación Española de Cajas de Ahorros (CECA).

Becario, Consejería de Educación de Cantabria

Santander, España

Agosto 2006 - Octubre 2008

Becario haciendo tareas como webmaster en la web educativa en la Consejería de Educación de Cantabria (España).

Formación

Técnico Superior en Administración de Sistemas Informáticos.

IES Alisal. Santander, España

Otros datos de interés

Carnet de conducir B

Linkedin: https://www.linkedin.com/in/mario-gonzalez-duarte

Github: https://github.com/magodu

Más información: www.mariogonzalezduarte.es

Soft Skills

Rápido aprendizaje

Trabajo en equipo

Resolución de problemas

Mentoría

Soporte

Cursos

React

Angular

Typescript

LWC

Clean Code

AngularJS

NodeJS

Closures

Memory Leaks

.NET

Polymer

Diseño Web

Photoshop

E-commerce

Java

Web components